【裁判字號】    99,訴,380
【裁判日期】    990426
【裁判案由】    毒品危害防制條例
【裁判全文】
臺灣臺北地方法院刑事判決               99年度訴字第380號
公  訴  人  臺灣臺北地方法院檢察署檢察官
被      告  甲○○
上列被告因違反毒品危害防制條例案件，經檢察官提起公訴（99
年度毒偵字第33號），被告於準備程序為有罪之陳述，本院合議
庭裁定改由受命法官獨任以簡式審判程序審理，判決如下：
    主  文
甲○○施用第一級毒品，累犯，處有期徒刑拾壹月，扣案之第一
級毒品海洛因壹包（驗餘淨重零點參柒貳公克）沒收銷燬；包裹
上開毒品之包裝袋壹只暨扣案之注射針筒貳支、分裝勺貳支，均
沒收之。又施用第二級毒品，累犯，處有期徒刑柒月，扣案之第
二級毒品甲基安非他命貳包（驗餘淨重貳點貳捌公克）沒收銷燬
；包裹上開毒品之包裝袋貳只暨扣案之吸食器壹組、分裝勺貳支
，沒收之。應執行有期徒刑壹年肆月，扣案之第一級毒品海洛因
壹包（驗餘淨重零點參柒貳公克）、第二級毒品甲基安非他命貳
包（驗餘淨重貳點貳捌公克）均沒收銷燬；包裹上開毒品之包裝
袋共只暨扣案之注射針筒貳支、吸食器壹組、分裝勺貳支，均
沒收之。
    事  實
一、甲○○前因施用毒品案件，經本院88年度毒聲字第1796號裁
    定送勒戒處所觀察勒戒，因無繼續施用毒品傾向，經臺灣臺
    北地方法院檢察署88年度偵字第4871、14057號不起訴處分
    確定；因施用毒品案件，經本院89年度毒聲字第2466號裁定
    送勒戒處所觀察勒戒，因無繼續施用毒品傾向，復經臺灣臺
    北地方法院檢察署89年度偵字第3056號不起訴處分確定；因
    施用第一級毒品、第二級毒品案件，經本院以92年度毒聲字
    第597號裁定送強制戒治，並經本院92年度訴字第1600號判
    決各判處有期徒刑8月、8月，定執行刑1年確定；於93年間
    ，因槍砲案件，經本院以93年度訴字第1582號判處有期徒刑
    1年4月，併科罰金新臺幣10萬元確定；復於94年間，因施用
    第一級、第二級毒品案件，經本法院以94年度訴字第288號
    判判處有期徒刑10月、6月，應執行有期徒刑1年3月確定，
    嗣經減刑為有期徒刑5月、3月，前開槍砲案件經減刑為有期
    徒刑8月，定應執行有期徒刑1年3月確定，並接續上開毒品
    案件徒刑之執行，甫於96年7月16日因減刑期滿執行完畢。
    詎仍不知悔改，復基於施用第一級毒品海洛因及第二級毒品
    安非他命之犯意，先於98年12月9日上午9時許，在臺北縣新
    店市○○街13巷34號住處，以針筒注射之方式施用第一級毒
    品海洛因。又於同日下午4時許，在上址，以玻璃球燒烤方
    式施用第二級毒品甲基安非他命。嗣於同日21時50分許，在
    上址為警查獲，並扣得第一級毒品海洛因1包（毛重0.595公
    克，淨重0.375公克）、第二級毒品甲基安非他命2包（毛重
    2.7公克，淨重2.30公克）、注射針筒2支、安非他命吸食器
    1組、分裝勺2支等物品。
二、案經臺北市政府警察局信義分局報告臺灣臺北地方法院檢察
    署偵查起訴。
    理  由
一、本件被告甲○○所犯施用第一級及第二級毒品罪，係死刑、
    無期徒刑、最輕本刑為3年以上有期徒刑以外之罪，亦非高
    等法院管轄之第一審案件，於本院準備程序進行中，被告先
    就被訴事實為有罪之陳述，經告知被告簡式審判程序之旨，
    並聽取公訴人及被告之意見後，本院合議庭裁定由受命法官
    進行簡式審判程序，是本件之證據調查，依刑事訴訟法第27
    3 條之2規定，不受同法第159條第1項、第161條之2、第161
    條之3、第163條之1及第164條至第170條規定之限制，合先
    敘明。
二、前揭犯罪事實，業據被告甲○○於警詢、偵查及本院審理中
    坦承不諱，又被告遭查獲時所採集尿液經送驗結果，呈現海
    洛因代謝後之嗎啡、可待因陽性反應，及甲基安非他命代謝
    後之安非他命、甲基安非他命陽性反應等情，有臺北市政府
    警察局偵辦毒品案件尿液檢體委驗單、臺灣尖端先進生技醫
    藥股份有限公司號濫用藥物尿液檢驗報告各1份在卷可證，
    此外，並有扣案海洛因1包（淨重0.375公克、驗餘淨重0.37
    2公克）、第二級毒品甲基安非他命2包（淨重2.30公克、驗
    餘淨重2.28公克）、注射針筒2支、安非他命吸食器1組、分
    裝勺2支等物品可資佐證，且經送交通部民用航空局航空醫
    務中心、臺北市政府警察局鑑定，分別檢出第一級毒品海洛
    因及第二級毒品安非他命、甲基安非他命、N,N-二甲基安非
    他命成分，此有該中心98年12月18日航藥鑑字第0986450號
    毒品鑑定書、該局99年1月5日北市鑑毒字第280號鑑驗通知
    書在卷可稽，足認被告之前開自白與事實相符。從而，本件
    事證明確，被告犯行堪以認定，應依法論科。
三、海洛因係毒品危害防制條例第2條第2項第1款所稱之第一級
    毒品，甲基安非他命係同條例第2條第2項第2款所稱之第二
    級毒品，均不得持有、施用。是核被告所為前揭施用海洛因
    及甲基安非他命犯行，分別犯毒品危害防制條例第10條第1
    項施用第一級毒品罪、及同條第2項施用第二級毒品罪。被
    告施用前持有第一級毒品海洛因及第二級甲基安非他命進而
    施用，其持有之低度行為應為施用之高度行為所吸收，均不
    另論罪。又被告所犯上開2罪間，犯意各別、行為互殊，自
    應分論併罰。另被告有前揭事實欄所載之犯罪科刑及執行情
    形，有臺灣高等法院被告前案紀錄表存卷可參，5年以內故
    意再犯本件有期徒刑以上之罪，為累犯，應依刑法第47條第
    1項規定，加重其刑。爰審酌被告前因施用毒品案件，經觀
    察、勒戒及判處有期徒刑執行完畢後，仍未能徹底戒絕毒品
    ，再犯本案施用毒品罪，顯見其無戒毒悔改之意，惟念其施
    用毒品，乃戕害一己之身體健康，所為尚未害及他人，且於
    犯罪後坦承犯行，犯罪後態度尚佳等一切情狀，分別量處如
    主文所示之刑，並依刑法第51條第5款規定定其應執行之刑
    。扣案之第一級毒品海洛因1包及第二級毒品甲基安非他命2
    包，經送交通部民用航空局航空醫務中心鑑定、臺北市政府
    警察局鑑定，分別檢出第一級毒品海洛因成分及第二級毒品
    安非他命、甲基安非他命、N,N-二甲基安非他命成分，此有
    該中心98年12月18日航藥鑑字第0986450號毒品鑑定書、該
    局99年1月5日北市鑑毒字第280號鑑驗通知書在卷可稽，應
    依毒品危害防制條例第18條第1項前段規定，不問屬於犯人
    與否，均宣告沒收銷燬之。至送驗耗損部分之毒品因已滅失
    ，爰不另宣告沒收銷燬，附此敘明。又扣案之包裹上開毒品
    之包裝袋共3只，具有防止毒品裸露、逸出及潮濕之功用，
    並便於攜帶，自屬供被告施用本案第一級毒品、第二級毒品
    犯罪所用之物，且該包裝袋連同袋內盛裝之上開毒品均屬被
    告所有之物，業據被告供承在卷，爰依刑法第38條第1項第2
    款規定，就該包裝袋共3個併予宣告沒收。另扣案之注射針
    筒2支，係被告所有供其施用第一級毒品海洛因所用之物，
    扣案之吸食器1組，係被告所有供其施用第二級毒品甲基安
    非他命所用之物，另分裝勺2支係被告所有供其施用第一級
    毒品海洛因、第二級毒品甲基安非他命所用之物，業據被告
    供承在卷，爰依刑法第38條第1項第2款之規定，均諭知沒收
    。
據上論斷，應依刑事訴訟法第299 條第1 項前段、第273 條之1
第1 項、第284 條之1 ，毒品危害防制條例第10條第1 項、第2
項、第18條第1項前段，刑法第11條、第38條第1項第2款、第51
條第5款、第9款、第47條第1項，判決如主文。
本案經檢察官謝憲杰到庭執行職務。
中    華    民    國    99    年    4     月    26    日
                  刑事第十六庭  法  官  羅月君
上正本證明與原本無異。
如不服本判決應於收受送達後10日內向本院提出上訴書狀，並應
敘述具體理由；其未敘述上訴理由者，應於上訴期間屆滿後20日
內向本院補提理由書（均須按他造當事人之人數附繕本）「切勿
逕送上級法院」。
                                書記官  鄭淑丰
中    華    民    國    99    年    4     月    26    日
附錄本件論罪科刑法條全文：
毒品危害防制條例第10條
施用第一級毒品者，處 6 月以上 5 年以下有期徒刑。
施用第二級毒品者，處 3 年以下有期徒刑。

司法院資訊處製作；財團法人民間司法改革基金會備份。
